臺灣高雄地方法院民事判決　九十年度訴字第三五○四號
　　原　　　告　　台灣中小企業銀行股份有限公司
　　法定代理人　　王榮周
　　訴訟代理人　　王光彩
　　法定代理人　　朱裴儂
　　法定代理人　　余莉香
　　法定代理人　　褚世昌
　　兼法定代理人　丙○○
　　被　　　告　　乙○○
　　　　　　　　　甲○○
右當事人間請求清償借款等事件，本院判決如左：
    主    文
被告富士崎實業股份有限公司應給付原告新台幣壹佰參拾伍萬肆仟壹佰捌拾壹元及如
附表一所示之利息及違約金。
被告乙○○、和緯工程有限公司應連帶給付原告新台幣貳拾萬元及自民國九十年七月
三十日起至清償日止按週年利率百分之六計算之利息。
被告甲○○、和緯工程有限公司應連帶給付原告新台幣壹拾壹萬壹仟陸佰元及民國自
九十年八月二十日起至清償日止按週年利率百分之六計算之利息。
被告丙○○、和緯工程有限公司應連帶給付原告新台幣陸拾伍萬元及自民國九十年八
月二十一日起至清償日止按週年利率百分之六計算之利息。
被告佳碁科技股份有限公司應給付原告新台幣壹佰貳拾壹萬伍仟玖佰元及自民國九十
年八月十五日起至清償日止按週年利率百分之六計算之利息。
被告辰揚貿易股份有限公司應給付原告新台幣玖拾參萬元及自民國九十年八月二十日
起至清償日止按週年利率百分之六計算之利息。
本判決第一項於第二至第六項票款債務之清償範圍內消滅。
本判決第二項於第一、三、四、五、六項被告清償逾新台幣壹佰壹拾伍萬肆仟壹佰捌
拾壹元部分免給付義務。
本判決第三項於第一、二、四、五、六項被告清償逾新台幣壹佰貳拾肆萬貳仟伍佰捌
拾壹元部分免給付義務。
本判決第四項於第一、二、三、五、六項被告清償逾新台幣柒拾萬肆仟壹佰捌拾壹元
部分免給付義務。
本判決第五項於第一、二、三、四、六項被告清償逾新台幣壹拾參萬捌仟貳佰捌拾壹
元部分免給付義務。
本判決第六項於第一、二、三、四、五項被告清償逾新台幣肆拾貳萬肆仟壹佰捌拾壹
元部分免給付義務。
訴訟費用由被告富士崎實業股份有限公司或由被告乙○○、和緯工程有限公司連帶負
擔百分之六；被告甲○○、和緯工程有限公司連帶負擔百分之四；被告丙○○、和緯
工程有限公司連帶負擔百分之二十一；被告佳碁科技股份有限公司負擔百分之三十九
；被告辰揚貿易股份有限公司負擔百分之三十。
本判決第二至第六項得假執行。
    事　　實
甲、原告方面：
  一、聲明：除假執行擔保金額外如主文所示。
  二、陳述：
      被告富士崎實業股份有限公司（下稱富士崎公司）於民國八十九年七月三日與
      伊訂立週轉金貸款契約，該契約借款額度為新臺幣（下同）八百萬元，動用期
      間自八十九年七月四日起至九十年七月四日止，逕由借款人出具借據或票據等
      申請循環動用，每筆借款期限最長不得超過三個月，約定利息為短期放款年率
      百分之九點二計算，除貼現於辦理時一次預扣之外，餘按月計付，並同意嗣後
      伊基本放款利率調整時，自調整日起改按新通告基本放款利率加年利率百分之
      零點六八計付，另定借用人凡逾期償還本金或利息時，按借款總餘額自應償還
      日起逾期在六個月以內者，按上開利率百分之十、逾期超過六個月以上者，另
      依約定利率百分之二十加計違約金。嗣被告富士崎公司則交付由被告乙○○、
      甲○○、丙○○、佳碁科技股份有限公司（下稱佳碁公司）、辰揚貿易股份有
      限公司（下稱辰揚公司）所簽發，並由被告和緯工程有限公司（下稱和緯公司
      ）及其背書之如附表二所示之支票五紙而分別於九十年六月十三日、同月二十
      日向伊申請循環動用而借款一百五十五萬元、一百零六萬元，約定借款期限各
      為同年八月二十九日、同月三十日止，詎被告富士崎公司於清償上開一百五十
      五萬元借款之部分本金後嗣即停業，且上該二筆借款並均業已到期，而富士崎
      公司所交付之上開支票五紙於屆期後均遭退票而未獲付款，迭經追索亦均無效
      ，被告富士崎公司計尚積欠本金一百三十五萬四千一百八十一元，為此乃依消
      費借貸之法律關係請求判令被告富士崎公司應給付如主文第一項所示之金額及
      如附表一所示之利息、違約金，另依票據法律關係請求被告乙○○、甲○○、
      丙○○應分別與被告和緯公司連帶給付如主文第二、三、四項所示之金額及其
      利息，被告佳碁公司、辰揚公司應各給付如主文第五、六項所示之金額及其利
      息，且被告富士崎公司所負上開借款債務與被告乙○○、甲○○、丙○○、佳
      碁公司、辰揚公司、和緯公司所負票款債務於各該債務清償範圍內互為消滅。
  三、證據：提出支票暨退票理由單、週轉金貸款契約、借據等件為證。
乙、被告方面：
    被告未於言詞辯論期日到場，亦未提出書狀作何聲明或陳述。
    理　　由
一、本件被告經合法通知未於言詞辯論期日到場，經核無民事訴訟法第三百八十六條
    各款所列情形，爰依原告之聲請，由其一造辯論而為判決。
二、按借用人應於約定期限內，返還與借用物種類、品質、數量相同之物，而遲延之
    債務，以支付金錢為標的者，債權人得請求依法定利率計算之遲延利息，但約定
    利率較高，仍從其約定利率，另當事人得約定債務人不履行債務時，應支付違約
    金，民法第四百七十八條前段、第二百三十三條第一項、第二百五十條第一項分
    別定有明文。本件原告主張被告富士崎公司於上開時日與伊訂立週轉金貸款契約
    ，嗣其即交付由被告乙○○、甲○○、丙○○、佳碁公司、辰揚公司所簽發，並
    由被告和緯公司背書之如附表二所示之支票五紙而分別向伊申請循環動用借款一
    百五十五萬元、一百零六萬元，詎被告富士崎公司於部分清償後嗣即停業，且上
    該二筆借款並均業已到期，而富士崎公司所交付之上開支票五紙於屆期後並均遭
    退票而未獲付款之事實，業據其提出與所述相符之支票暨退票理由單、週轉金貸
    款契約、借據等件為證，被告經合法通知，既不於言詞辯論期日到場爭執，復不
    提出書狀答辯以供本院斟酌，自應認原告之主張為真實。從而本件原告依消費借
    貸或票據法律關係據以提起本訴，請求判令被告富士崎公司應給付如主文第一項
    所示之金額及如附表一所示之利息、違約金，被告乙○○、甲○○、丙○○應分
    別與被告和緯公司連帶給付如主文第二、三、四項所示之金額及其利息，被告佳
    碁公司、辰揚公司應各給付如主文第五、六項所示之金額及其利息，且被告富士
    崎公司所負上開借款債務與被告乙○○、甲○○、丙○○、佳碁公司、辰揚公司
    、和緯公司所負前該票款債務於各該債務清償範圍內互為消滅，依法即無不合，
    自應予以准許。
三、本件主文第二、三、四、五、六項係命清償票據上債務之判決，依民事訴訟法第
    三百八十九條第一項第四款之規定，自應依職權宣告假執行。
四、據上論結，本件原告之訴為有理由，合依民事訴訟法第第三百八十五條第一項、
    第八十五條、第三百八十九條第一項第四款，判決如主文。
中　　　華　　　民　　　國　　  九十一　　年　　　四　　　月 　　八　 　日
                              臺灣高雄地方法院民事第五庭
~B法　官　黃　宏　欽
右為正本係照原本作成。
如不服本判決，應於判決送達後廿日內，向本院提出上訴狀並表明上訴理由，如於本判決
宣示後送達前提起上訴者，應於判決送達後十日內補提上訴理由書（須附繕本）。
中　　　華　　　民　　　國　　九十一　　年　　　四　　　月　　　八　　　日
~B法院書記官　史華齡
~B
附表一：
編號 債權本金  利息計算期間    利率（年息）  違約金
    （新台幣）
1.   294181  自九十年八月二十九  9.13%    自九十年九月二十九日起至清償日止
             日起至清償日止               ，其逾期在六個月以內者按上開利率
                                          百分十、逾期超過六個月以上者依上
                                          開利率百分之二十加計違約金
2.  0000000  自九十年八月二十二  9.13%    自九十年九月二十二日起至清償日止
             日起至清償日止               ，其逾期在六個月以內者按上開利率
                                          百分十、逾期超過六個月以上者依上
                                          開利率百分之二十加計違約金
~B
附表二：
編號. 票號 .  金額  . 發票日.   提示日.    付款人.    發票人.  背書人
                            （即利息起算日）
1.  0000000  000000  00.07.29  90.07.30  龍崎鄉農會  乙○○    和緯公司
                                         信用部                富士崎公司
2.  0000000  000000  00.08.19  90.08.20  台南市第六  甲○○    和緯公司
                                         信用合作社            富士崎公司
3.  0000000  000000  00.08.20  90.08.21  萬泰銀行台  丙○○    和緯公司
                                         南分行                富士崎公司
4.  0000000 0000000  00.08.15  90.08.15  富邦銀行新  佳碁公司  富士崎公司
                                         店分行
5.  0000000  000000  00.08.20  90.08.20  第一銀行大  辰揚公司  富士崎公司
                                         同分行
